Inventaris van microfilms en -fiches van elders berustende archiefbescheiden: Dagregisters Batavia, 1683-1807
Nationaal Archief, Den Haag
- Dagregister., 1705; 1767-1861
  - Bestanddeel 11, 1777
  - Bestanddeel 12, 1778
  - Bestanddeel 13, 1779
  - Bestanddeel 14, 1780
  - Bestanddeel 15, 1781
  - Bestanddeel 16, 1782
  - Bestanddeel 17, 1783
  - Bestanddeel 18, 1784
  - Bestanddeel 19, 1785
  - Bestanddeel 20, 1786
  - Bestanddeel 21, 1787
  - Bestanddeel 22, 1788
  - Bestanddeel 23, 1789
  - Bestanddeel 24, 1790
  - Bestanddeel 25, 1791
  - Bestanddeel 26, 1792
  - Bestanddeel 27, 1793
  - Bestanddeel 28, 1794
  - Bestanddeel 29, 1795
  - Bestanddeel 30, 1796
  - Bestanddeel 31, 1797
  - Bestanddeel 32, 1798
  - Bestanddeel 33, 1799
  - Bestanddeel 34, 1800
  - Bestanddeel 35, 1801
  - Bestanddeel 36, 1802
  - Bestanddeel 37, 1803
  - Bestanddeel 38, 1804
  - Bestanddeel 39, 1805
  - Bestanddeel 40, 1806
  - Bestanddeel 41, 1807
  - Bestanddeel 42, 1808
  - Bestanddeel 43, 1809
  - Bestanddeel 44, 1810
  - Bestanddeel 45, 1811
  - Bestanddeel 46, 1812
  - Bestanddeel 47, 1813
  - Bestanddeel 48, 1814
  - Bestanddeel 49, 1815
  - Bestanddeel 50, 1816
  - Bestanddeel 51, 1817
  - Bestanddeel 52, 1818
  - Bestanddeel 53, 1819
  - Bestanddeel 54, 1820
  - Bestanddeel 55, 1821
  - Bestanddeel 56, 1822
  - Bestanddeel 57, 1823
  - Bestanddeel 58, 1824
  - Bestanddeel 59, 1825
  - Bestanddeel 60, 1826
  - Bestanddeel 61, 1827
  - Bestanddeel 62, 1828
  - Bestanddeel 63, 1829
  - Bestanddeel 64, 1830
  - Bestanddeel 65, 1831
  - Bestanddeel 66, 1832
  - Bestanddeel 67, 1833
  - Bestanddeel 68, 1834
  - Bestanddeel 69, 1835
  - Bestanddeel 70, 1836
  - Bestanddeel 71, 1837
  - Bestanddeel 72, 1838
  - Bestanddeel 73, 1839
  - Bestanddeel 74, 1840
  - Bestanddeel 75, 1841
  - Bestanddeel 76, 1842
  - Bestanddeel 77, 1843
  - Bestanddeel 78, 1844
  - Bestanddeel 79, 1845
  - Bestanddeel 80, 1846
  - Bestanddeel 81, 1847
  - Bestanddeel 82, 1848
  - Bestanddeel 83, 1849
  - Bestanddeel 84, 1850
  - Bestanddeel 85, 1851
  - Bestanddeel 86, 1852
  - Bestanddeel 87, 1853
  - Bestanddeel 88, 1854
  - Bestanddeel 89, 1855
  - Bestanddeel 90, 1856
  - Bestanddeel 91, 1857
  - Bestanddeel 92, 1858
  - Bestanddeel 93, 1859
  - Bestanddeel 94, 1860
  - Bestanddeel 95, 1861
- Inhoudsopgave., 1706; 1862-1873
  - Bestanddeel 1, 1862
  - Bestanddeel 2, 1863
  - Bestanddeel 3, 1864
  - Bestanddeel 4, 1865
  - Bestanddeel 5, 1866
  - Bestanddeel 6, 1867
  - Bestanddeel 7, 1868
  - Bestanddeel 8, 1869
  - Bestanddeel 9, 1870
  - Bestanddeel 10, 1871
  - Bestanddeel 11, 1872
  - Bestanddeel 12, 1873
- Dagregister., 1706; 1874-1981
  - Bestanddeel 1, 1874
  - Bestanddeel 2, 1875
  - Bestanddeel 3, 1876
  - Bestanddeel 4, 1877
  - Bestanddeel 5, 1878
  - Bestanddeel 6, 1879
  - Bestanddeel 7, 1880
  - Bestanddeel 8, 1881
  - Bestanddeel 9, 1882
  - Bestanddeel 10, 1883
  - Bestanddeel 11, 1884
  - Bestanddeel 12, 1885
  - Bestanddeel 13, 1886
  - Bestanddeel 14, 1887
  - Bestanddeel 15, 1888
  - Bestanddeel 16, 1889
  - Bestanddeel 17, 1890
  - Bestanddeel 18, 1891
  - Bestanddeel 19, 1892
  - Bestanddeel 20, 1893
  - Bestanddeel 21, 1894
  - Bestanddeel 22, 1895
  - Bestanddeel 23, 1896
  - Bestanddeel 24, 1897
  - Bestanddeel 25, 1898
  - Bestanddeel 26, 1899
  - Bestanddeel 27, 1900
  - Bestanddeel 28, 1901
  - Bestanddeel 29, 1902
  - Bestanddeel 30, 1903
  - Bestanddeel 31, 1904
  - Bestanddeel 32, 1905
  - Bestanddeel 33, 1906
  - Bestanddeel 34, 1907
  - Bestanddeel 35, 1908
  - Bestanddeel 36, 1909
  - Bestanddeel 37, 1910
  - Bestanddeel 38, 1911
  - Bestanddeel 39, 1912
  - Bestanddeel 40, 1913
  - Bestanddeel 41, 1914
  - Bestanddeel 42, 1915
  - Bestanddeel 43, 1916
  - Bestanddeel 44, 1917
  - Bestanddeel 45, 1918
  - Bestanddeel 46, 1919
  - Bestanddeel 47, 1920
  - Bestanddeel 48, 1921
  - Bestanddeel 49, 1922
  - Bestanddeel 50, 1923
  - Bestanddeel 51, 1924
  - Bestanddeel 52, 1925
  - Bestanddeel 53, 1926
  - Bestanddeel 54, 1927
  - Bestanddeel 55, 1928
  - Bestanddeel 56, 1929
  - Bestanddeel 57, 1930
  - Bestanddeel 58, 1931
  - Bestanddeel 59, 1932
  - Bestanddeel 60, 1933
  - Bestanddeel 61, 1934
  - Bestanddeel 62, 1935
  - Bestanddeel 63, 1936
  - Bestanddeel 64, 1937
  - Bestanddeel 65, 1938
  - Bestanddeel 66, 1939
  - Bestanddeel 67, 1940
  - Bestanddeel 68, 1941
  - Bestanddeel 69, 1942
  - Bestanddeel 70, 1943
  - Bestanddeel 71, 1944
  - Bestanddeel 72, 1945
  - Bestanddeel 73, 1946
  - Bestanddeel 74, 1947
  - Bestanddeel 75, 1948
  - Bestanddeel 76, 1949
  - Bestanddeel 77, 1950
  - Bestanddeel 78, 1951
  - Bestanddeel 79, 1952
  - Bestanddeel 80, 1953
  - Bestanddeel 81, 1954
  - Bestanddeel 82, 1955
  - Bestanddeel 83, 1956
  - Bestanddeel 84, 1957
  - Bestanddeel 85, 1958
  - Bestanddeel 86, 1959
  - Bestanddeel 87, 1960
  - Bestanddeel 88, 1961
  - Bestanddeel 89, 1962
  - Bestanddeel 90, 1963
  - Bestanddeel 91, 1964
  - Bestanddeel 92, 1965
  - Bestanddeel 93, 1966
  - Bestanddeel 94, 1967
  - Bestanddeel 95, 1968
  - Bestanddeel 96, 1969
  - Bestanddeel 97, 1970
  - Bestanddeel 98, 1971
  - Bestanddeel 99, 1972
  - Bestanddeel 100, 1973
  - Bestanddeel 101, 1974
  - Bestanddeel 102, 1975
  - Bestanddeel 103, 1976
  - Bestanddeel 104, 1977
  - Bestanddeel 105, 1978
  - Bestanddeel 106, 1979
  - Bestanddeel 107, 1980
  - Bestanddeel 108, 1981
- Inhoudsopgave., 1707; 1982-1989
  - Bestanddeel 1, 1982
  - Bestanddeel 2, 1983
  - Bestanddeel 3, 1984
  - Bestanddeel 4, 1985
  - Bestanddeel 5, 1986
  - Bestanddeel 6, 1987
  - Bestanddeel 7, 1988
  - Bestanddeel 8, 1989
- Dagregister., 1707; 1990-2068
  - Bestanddeel 1, 1990
  - Bestanddeel 2, 1991
  - Bestanddeel 3, 1992
  - Bestanddeel 4, 1993
  - Bestanddeel 5, 1994
  - Bestanddeel 6, 1995
  - Bestanddeel 7, 1996
  - Bestanddeel 8, 1997
  - Bestanddeel 9, 1998
  - Bestanddeel 10, 1999
  - Bestanddeel 11, 2000
  - Bestanddeel 12, 2001
  - Bestanddeel 13, 2002
  - Bestanddeel 14, 2003
  - Bestanddeel 15, 2004
  - Bestanddeel 16, 2005
  - Bestanddeel 17, 2006
  - Bestanddeel 18, 2007
  - Bestanddeel 19, 2008
  - Bestanddeel 20, 2009
  - Bestanddeel 21, 2010
  - Bestanddeel 22, 2011
  - Bestanddeel 23, 2012
  - Bestanddeel 24, 2013
  - Bestanddeel 25, 2014
  - Bestanddeel 26, 2015
  - Bestanddeel 27, 2016
  - Bestanddeel 28, 2017
  - Bestanddeel 29, 2018
  - Bestanddeel 30, 2019
  - Bestanddeel 31, 2020
  - Bestanddeel 32, 2021
  - Bestanddeel 33, 2022
  - Bestanddeel 34, 2023
  - Bestanddeel 35, 2024
  - Bestanddeel 36, 2025
  - Bestanddeel 37, 2026
  - Bestanddeel 38, 2027
  - Bestanddeel 39, 2028
  - Bestanddeel 40, 2029
  - Bestanddeel 41, 2030
  - Bestanddeel 42, 2031
  - Bestanddeel 43, 2032
  - Bestanddeel 44, 2033
  - Bestanddeel 45, 2034
  - Bestanddeel 46, 2035
  - Bestanddeel 47, 2036
  - Bestanddeel 48, 2037
  - Bestanddeel 49, 2038
  - Bestanddeel 50, 2039
  - Bestanddeel 51, 2040
  - Bestanddeel 52, 2041
  - Bestanddeel 53, 2042
  - Bestanddeel 54, 2043
  - Bestanddeel 55, 2044
  - Bestanddeel 56, 2045
  - Bestanddeel 57, 2046
  - Bestanddeel 58, 2047
  - Bestanddeel 59, 2048
  - Bestanddeel 60, 2049
  - Bestanddeel 61, 2050
  - Bestanddeel 62, 2051
  - Bestanddeel 63, 2052
  - Bestanddeel 64, 2053
  - Bestanddeel 65, 2054
  - Bestanddeel 66, 2055
  - Bestanddeel 67, 2056
  - Bestanddeel 68, 2057
  - Bestanddeel 69, 2058
  - Bestanddeel 70, 2059
  - Bestanddeel 71, 2060
  - Bestanddeel 72, 2061
  - Bestanddeel 73, 2062
  - Bestanddeel 74, 2063
  - Bestanddeel 75, 2064
  - Bestanddeel 76, 2065
  - Bestanddeel 77, 2066
  - Bestanddeel 78, 2067
  - Bestanddeel 79, 2068
- Inhoudsopgave., 1708; 2069-2071
  - Bestanddeel 1, 2069
  - Bestanddeel 2, 2070
  - Bestanddeel 3, 2071
- Dagregister., 1708; 2072-2137
  - Bestanddeel 1, 2072
  - Bestanddeel 2, 2073
  - Bestanddeel 3, 2074
  - Bestanddeel 4, 2075
  - Bestanddeel 5, 2076
  - Bestanddeel 6, 2077
  - Bestanddeel 7, 2078
  - Bestanddeel 8, 2079
  - Bestanddeel 9, 2080
  - Bestanddeel 10, 2081
  - Bestanddeel 11, 2082
  - Bestanddeel 12, 2083
  - Bestanddeel 13, 2084
  - Bestanddeel 14, 2085
  - Bestanddeel 15, 2086
  - Bestanddeel 16, 2087
  - Bestanddeel 17, 2088
  - Bestanddeel 18, 2089
  - Bestanddeel 19, 2090
  - Bestanddeel 20, 2091
  - Bestanddeel 21, 2092
  - Bestanddeel 22, 2093
  - Bestanddeel 23, 2094
  - Bestanddeel 24, 2095
  - Bestanddeel 25, 2096
  - Bestanddeel 26, 2097
  - Bestanddeel 27, 2098
  - Bestanddeel 28, 2099
  - Bestanddeel 29, 2100
  - Bestanddeel 30, 2101
  - Bestanddeel 31, 2102
  - Bestanddeel 32, 2103
  - Bestanddeel 33, 2104
  - Bestanddeel 34, 2105
  - Bestanddeel 35, 2106
  - Bestanddeel 36, 2107
  - Bestanddeel 37, 2108
  - Bestanddeel 38, 2109
  - Bestanddeel 39, 2110
  - Bestanddeel 40, 2111
  - Bestanddeel 41, 2112
  - Bestanddeel 42, 2113
  - Bestanddeel 43, 2114
  - Bestanddeel 44, 2115
  - Bestanddeel 45, 2116
  - Bestanddeel 46, 2117
  - Bestanddeel 47, 2118
  - Bestanddeel 48, 2119
  - Bestanddeel 49, 2120
  - Bestanddeel 50, 2121
  - Bestanddeel 51, 2122
  - Bestanddeel 52, 2123
  - Bestanddeel 53, 2124
  - Bestanddeel 54, 2125
  - Bestanddeel 55, 2126
  - Bestanddeel 56, 2127
  - Bestanddeel 57, 2128
  - Bestanddeel 58, 2129
  - Bestanddeel 59, 2130
  - Bestanddeel 60, 2131
  - Bestanddeel 61, 2132
  - Bestanddeel 62, 2133
  - Bestanddeel 63, 2134
  - Bestanddeel 64, 2135
  - Bestanddeel 65, 2136
  - Bestanddeel 66, 2137
- Inhoudsopgave., 1709; 2138-2141
  - Bestanddeel 1, 2138
  - Bestanddeel 2, 2139
  - Bestanddeel 3, 2140
  - Bestanddeel 4, 2141
- Dagregister., 1709; 2142-2204
  - Bestanddeel 1, 2142
  - Bestanddeel 2, 2143
  - Bestanddeel 3, 2144
  - Bestanddeel 4, 2145
  - Bestanddeel 5, 2146
  - Bestanddeel 6, 2147
  - Bestanddeel 7, 2148
  - Bestanddeel 8, 2149
  - Bestanddeel 9, 2150
  - Bestanddeel 10, 2151
  - Bestanddeel 11, 2152
  - Bestanddeel 12, 2153
  - Bestanddeel 13, 2154
  - Bestanddeel 14, 2155
  - Bestanddeel 15, 2156
  - Bestanddeel 16, 2157
  - Bestanddeel 17, 2158
  - Bestanddeel 18, 2159
  - Bestanddeel 19, 2160
  - Bestanddeel 20, 2161
  - Bestanddeel 21, 2162
  - Bestanddeel 22, 2163
  - Bestanddeel 23, 2164
  - Bestanddeel 24, 2165
  - Bestanddeel 25, 2166
  - Bestanddeel 26, 2167
  - Bestanddeel 27, 2168
  - Bestanddeel 28, 2169
  - Bestanddeel 29, 2170
  - Bestanddeel 30, 2171
  - Bestanddeel 31, 2172
  - Bestanddeel 32, 2173
  - Bestanddeel 33, 2174
  - Bestanddeel 34, 2175
  - Bestanddeel 35, 2176
  - Bestanddeel 36, 2177
  - Bestanddeel 37, 2178
  - Bestanddeel 38, 2179
  - Bestanddeel 39, 2180
  - Bestanddeel 40, 2181
  - Bestanddeel 41, 2182
  - Bestanddeel 42, 2183
  - Bestanddeel 43, 2184
  - Bestanddeel 44, 2185
  - Bestanddeel 45, 2186
  - Bestanddeel 46, 2187
  - Bestanddeel 47, 2188
  - Bestanddeel 48, 2189
  - Bestanddeel 49, 2190
  - Bestanddeel 50, 2191
  - Bestanddeel 51, 2192
  - Bestanddeel 52, 2193
  - Bestanddeel 53, 2194
  - Bestanddeel 54, 2195
  - Bestanddeel 55, 2196
  - Bestanddeel 56, 2197
  - Bestanddeel 57, 2198
  - Bestanddeel 58, 2199
  - Bestanddeel 59, 2200
  - Bestanddeel 60, 2201
  - Bestanddeel 61, 2202
  - Bestanddeel 62, 2203
  - Bestanddeel 63, 2204
- Inhoudsopgave., 1710; 2205-2210
  - Bestanddeel 1, 2205
  - Bestanddeel 2, 2206
  - Bestanddeel 3, 2207
  - Bestanddeel 4, 2208
  - Bestanddeel 5, 2209
  - Bestanddeel 6, 2210
- Dagregister., 1710; 2211-2317
  - Bestanddeel 1, 2211
  - Bestanddeel 2, 2212
  - Bestanddeel 3, 2213
  - Bestanddeel 4, 2214
  - Bestanddeel 5, 2215
  - Bestanddeel 6, 2216
  - Bestanddeel 7, 2217
  - Bestanddeel 8, 2218
  - Bestanddeel 9, 2219
  - Bestanddeel 10, 2220
  - Bestanddeel 11, 2221
  - Bestanddeel 12, 2222
  - Bestanddeel 13, 2223
  - Bestanddeel 14, 2224
  - Bestanddeel 15, 2225
  - Bestanddeel 16, 2226
  - Bestanddeel 17, 2227
  - Bestanddeel 18, 2228
  - Bestanddeel 19, 2229
  - Bestanddeel 20, 2230
  - Bestanddeel 21, 2231
  - Bestanddeel 22, 2232
  - Bestanddeel 23, 2233
  - Bestanddeel 24, 2234
  - Bestanddeel 25, 2235
  - Bestanddeel 26, 2236
  - Bestanddeel 27, 2237
  - Bestanddeel 28, 2238
  - Bestanddeel 29, 2239
  - Bestanddeel 30, 2240
  - Bestanddeel 31, 2241
  - Bestanddeel 32, 2242
  - Bestanddeel 33, 2243
  - Bestanddeel 34, 2244
  - Bestanddeel 35, 2245
  - Bestanddeel 36, 2246
  - Bestanddeel 37, 2247
  - Bestanddeel 38, 2248
  - Bestanddeel 39, 2249
  - Bestanddeel 40, 2250
  - Bestanddeel 41, 2251
  - Bestanddeel 42, 2252
  - Bestanddeel 43, 2253
  - Bestanddeel 44, 2254
  - Bestanddeel 45, 2255
  - Bestanddeel 46, 2256
  - Bestanddeel 47, 2257
  - Bestanddeel 48, 2258
  - Bestanddeel 49, 2259
  - Bestanddeel 50, 2260
  - Bestanddeel 51, 2261
  - Bestanddeel 52, 2262
  - Bestanddeel 53, 2263
  - Bestanddeel 54, 2264
  - Bestanddeel 55, 2265
  - Bestanddeel 56, 2266
  - Bestanddeel 57, 2267
  - Bestanddeel 58, 2268
  - Bestanddeel 59, 2269
  - Bestanddeel 60, 2270
  - Bestanddeel 61, 2271
  - Bestanddeel 62, 2272
  - Bestanddeel 63, 2273
  - Bestanddeel 64, 2274
  - Bestanddeel 65, 2275
  - Bestanddeel 66, 2276
  - Bestanddeel 67, 2277
  - Bestanddeel 68, 2278
  - Bestanddeel 69, 2279
  - Bestanddeel 70, 2280
  - Bestanddeel 71, 2281
  - Bestanddeel 72, 2282
  - Bestanddeel 73, 2283
  - Bestanddeel 74, 2284
  - Bestanddeel 75, 2285
  - Bestanddeel 76, 2286
  - Bestanddeel 77, 2287
  - Bestanddeel 78, 2288
  - Bestanddeel 79, 2289
  - Bestanddeel 80, 2290
  - Bestanddeel 81, 2291
  - Bestanddeel 82, 2292
  - Bestanddeel 83, 2293
  - Bestanddeel 84, 2294
  - Bestanddeel 85, 2295
  - Bestanddeel 86, 2296
  - Bestanddeel 87, 2297
  - Bestanddeel 88, 2298
  - Bestanddeel 89, 2299
  - Bestanddeel 90, 2300
  - Bestanddeel 91, 2301
  - Bestanddeel 92, 2302
  - Bestanddeel 93, 2303
  - Bestanddeel 94, 2304
  - Bestanddeel 95, 2305
  - Bestanddeel 96, 2306
  - Bestanddeel 97, 2307
  - Bestanddeel 98, 2308
  - Bestanddeel 99, 2309
  - Bestanddeel 100, 2310
  - Bestanddeel 101, 2311
  - Bestanddeel 102, 2312
  - Bestanddeel 103, 2313
  - Bestanddeel 104, 2314
  - Bestanddeel 105, 2315
  - Bestanddeel 106, 2316
  - Bestanddeel 107, 2317
- Inhoudsopgave., 1711; 2318-2323
  - Bestanddeel 1, 2318
  - Bestanddeel 2, 2319
  - Bestanddeel 3, 2320
  - Bestanddeel 4, 2321
  - Bestanddeel 5, 2322
  - Bestanddeel 6, 2323
- Dagregister., 1711; 2324-2417
  - Bestanddeel 1, 2324
  - Bestanddeel 2, 2325
  - Bestanddeel 3, 2326
  - Bestanddeel 4, 2327
  - Bestanddeel 5, 2328
  - Bestanddeel 6, 2329
  - Bestanddeel 7, 2330
  - Bestanddeel 8, 2331
  - Bestanddeel 9, 2332
  - Bestanddeel 10, 2333
  - Bestanddeel 11, 2334
  - Bestanddeel 12, 2335
  - Bestanddeel 13, 2336
  - Bestanddeel 14, 2337
  - Bestanddeel 15, 2338
  - Bestanddeel 16, 2339
  - Bestanddeel 17, 2340
  - Bestanddeel 18, 2341
  - Bestanddeel 19, 2342
  - Bestanddeel 20, 2343
  - Bestanddeel 21, 2344
  - Bestanddeel 22, 2345
  - Bestanddeel 23, 2346
  - Bestanddeel 24, 2347
  - Bestanddeel 25, 2348
  - Bestanddeel 26, 2349
  - Bestanddeel 27, 2350
  - Bestanddeel 28, 2351
  - Bestanddeel 29, 2352
  - Bestanddeel 30, 2353
  - Bestanddeel 31, 2354
  - Bestanddeel 32, 2355
  - Bestanddeel 33, 2356
  - Bestanddeel 34, 2357
  - Bestanddeel 35, 2358
  - Bestanddeel 36, 2359
  - Bestanddeel 37, 2360
  - Bestanddeel 38, 2361
  - Bestanddeel 39, 2362
  - Bestanddeel 40, 2363
  - Bestanddeel 41, 2364
  - Bestanddeel 42, 2365
  - Bestanddeel 43, 2366
  - Bestanddeel 44, 2367
  - Bestanddeel 45, 2368
  - Bestanddeel 46, 2369
  - Bestanddeel 47, 2370
  - Bestanddeel 48, 2371
  - Bestanddeel 49, 2372
  - Bestanddeel 50, 2373
  - Bestanddeel 51, 2374
  - Bestanddeel 52, 2375
  - Bestanddeel 53, 2376
  - Bestanddeel 54, 2377
  - Bestanddeel 55, 2378
  - Bestanddeel 56, 2379
  - Bestanddeel 57, 2380
  - Bestanddeel 58, 2381
  - Bestanddeel 59, 2382
  - Bestanddeel 60, 2383
  - Bestanddeel 61, 2384
  - Bestanddeel 62, 2385
  - Bestanddeel 63, 2386
  - Bestanddeel 64, 2387
  - Bestanddeel 65, 2388
  - Bestanddeel 66, 2389
  - Bestanddeel 67, 2390
  - Bestanddeel 68, 2391
  - Bestanddeel 69, 2392
  - Bestanddeel 70, 2393
  - Bestanddeel 71, 2394
  - Bestanddeel 72, 2395
  - Bestanddeel 73, 2396
  - Bestanddeel 74, 2397
  - Bestanddeel 75, 2398
  - Bestanddeel 76, 2399
  - Bestanddeel 77, 2400
  - Bestanddeel 78, 2401
  - Bestanddeel 79, 2402
  - Bestanddeel 80, 2403
  - Bestanddeel 81, 2404
  - Bestanddeel 82, 2405
  - Bestanddeel 83, 2406
  - Bestanddeel 84, 2407
  - Bestanddeel 85, 2408
  - Bestanddeel 86, 2409
  - Bestanddeel 87, 2410
  - Bestanddeel 88, 2411
  - Bestanddeel 89, 2412
  - Bestanddeel 90, 2413
  - Bestanddeel 91, 2414
  - Bestanddeel 92, 2415
  - Bestanddeel 93, 2416
  - Bestanddeel 94, 2417
- Dagregister., 1712; 2418-2527
  - Bestanddeel 1, 2418
  - Bestanddeel 2, 2419
  - Bestanddeel 3, 2420
  - Bestanddeel 4, 2421
  - Bestanddeel 5, 2422
  - Bestanddeel 6, 2423
  - Bestanddeel 7, 2424
  - Bestanddeel 8, 2425
  - Bestanddeel 9, 2426
  - Bestanddeel 10, 2427
  - Bestanddeel 11, 2428
  - Bestanddeel 12, 2429
  - Bestanddeel 13, 2430
  - Bestanddeel 14, 2431
  - Bestanddeel 15, 2432
  - Bestanddeel 16, 2433
  - Bestanddeel 17, 2434
  - Bestanddeel 18, 2435
  - Bestanddeel 19, 2436
  - Bestanddeel 20, 2437
  - Bestanddeel 21, 2438
  - Bestanddeel 22, 2439
  - Bestanddeel 23, 2440
  - Bestanddeel 24, 2441
  - Bestanddeel 25, 2442
  - Bestanddeel 26, 2443
  - Bestanddeel 27, 2444
  - Bestanddeel 28, 2445
  - Bestanddeel 29, 2446
  - Bestanddeel 30, 2447
  - Bestanddeel 31, 2448
  - Bestanddeel 32, 2449
  - Bestanddeel 33, 2450
  - Bestanddeel 34, 2451
  - Bestanddeel 35, 2452
  - Bestanddeel 36, 2453
  - Bestanddeel 37, 2454
  - Bestanddeel 38, 2455
  - Bestanddeel 39, 2456
  - Bestanddeel 40, 2457
  - Bestanddeel 41, 2458
  - Bestanddeel 42, 2459
  - Bestanddeel 43, 2460
  - Bestanddeel 44, 2461
  - Bestanddeel 45, 2462
  - Bestanddeel 46, 2463
  - Bestanddeel 47, 2464
  - Bestanddeel 48, 2465
  - Bestanddeel 49, 2466
  - Bestanddeel 50, 2467
  - Bestanddeel 51, 2468
  - Bestanddeel 52, 2469
  - Bestanddeel 53, 2470
  - Bestanddeel 54, 2471
  - Bestanddeel 55, 2472
  - Bestanddeel 56, 2473
  - Bestanddeel 57, 2474
  - Bestanddeel 58, 2475
  - Bestanddeel 59, 2476
  - Bestanddeel 60, 2477
  - Bestanddeel 61, 2478
  - Bestanddeel 62, 2479
  - Bestanddeel 63, 2480
  - Bestanddeel 64, 2481
  - Bestanddeel 65, 2482
  - Bestanddeel 66, 2483
  - Bestanddeel 67, 2484
  - Bestanddeel 68, 2485
  - Bestanddeel 69, 2486
  - Bestanddeel 70, 2487
  - Bestanddeel 71, 2488
  - Bestanddeel 72, 2489
  - Bestanddeel 73, 2490
  - Bestanddeel 74, 2491
  - Bestanddeel 75, 2492
  - Bestanddeel 76, 2493
  - Bestanddeel 77, 2494
  - Bestanddeel 78, 2495
  - Bestanddeel 79, 2496
  - Bestanddeel 80, 2497
  - Bestanddeel 81, 2498
  - Bestanddeel 82, 2499
  - Bestanddeel 83, 2500
  - Bestanddeel 84, 2501
  - Bestanddeel 85, 2502
  - Bestanddeel 86, 2503
  - Bestanddeel 87, 2504
  - Bestanddeel 88, 2505
  - Bestanddeel 89, 2506
  - Bestanddeel 90, 2507
  - Bestanddeel 91, 2508
  - Bestanddeel 92, 2509
  - Bestanddeel 93, 2510
  - Bestanddeel 94, 2511
  - Bestanddeel 95, 2512
  - Bestanddeel 96, 2513
  - Bestanddeel 97, 2514
  - Bestanddeel 98, 2515
  - Bestanddeel 99, 2516
  - Bestanddeel 100, 2517
  - Bestanddeel 101, 2518
  - Bestanddeel 102, 2519
  - Bestanddeel 103, 2520
  - Bestanddeel 104, 2521
  - Bestanddeel 105, 2522
  - Bestanddeel 106, 2523
  - Bestanddeel 107, 2524
  - Bestanddeel 108, 2525
  - Bestanddeel 109, 2526
  - Bestanddeel 110, 2527
- Inhoudsopgave., 1712; 2528-2532
  - Bestanddeel 1, 2528
  - Bestanddeel 2, 2529
  - Bestanddeel 3, 2530
  - Bestanddeel 4, 2531
  - Bestanddeel 5, 2532
- Inhoudsopgave., 1713; ---
  Bestaat niet of is niet verfilmd.
- Dagregister., 1713; 2533-2633
  - Bestanddeel 1, 2533
  - Bestanddeel 2, 2534
  - Bestanddeel 3, 2535
  - Bestanddeel 4, 2536
  - Bestanddeel 5, 2537
  - Bestanddeel 6, 2538
  - Bestanddeel 7, 2539
  - Bestanddeel 8, 2540
  - Bestanddeel 9, 2541
  - Bestanddeel 10, 2542
  - Bestanddeel 11, 2543
  - Bestanddeel 12, 2544
  - Bestanddeel 13, 2545
  - Bestanddeel 14, 2546
  - Bestanddeel 15, 2547
  - Bestanddeel 16, 2548
  - Bestanddeel 17, 2549
  - Bestanddeel 18, 2550
  - Bestanddeel 19, 2551
  - Bestanddeel 20, 2552
  - Bestanddeel 21, 2553
  - Bestanddeel 22, 2554
  - Bestanddeel 23, 2555
  - Bestanddeel 24, 2556
  - Bestanddeel 25, 2557
  - Bestanddeel 26, 2558
  - Bestanddeel 27, 2559
  - Bestanddeel 28, 2560
  - Bestanddeel 29, 2561
  - Bestanddeel 30, 2562
  - Bestanddeel 31, 2563
  - Bestanddeel 32, 2564
  - Bestanddeel 33, 2565
  - Bestanddeel 34, 2566
  - Bestanddeel 35, 2567
  - Bestanddeel 36, 2568
  - Bestanddeel 37, 2569
  - Bestanddeel 38, 2570
  - Bestanddeel 39, 2571
  - Bestanddeel 40, 2572
  - Bestanddeel 41, 2573
  - Bestanddeel 42, 2574
  - Bestanddeel 43, 2575
  - Bestanddeel 44, 2576
  - Bestanddeel 45, 2577
  - Bestanddeel 46, 2578
  - Bestanddeel 47, 2579
  - Bestanddeel 48, 2580
  - Bestanddeel 49, 2581
  - Bestanddeel 50, 2582
  - Bestanddeel 51, 2583
  - Bestanddeel 52, 2584
  - Bestanddeel 53, 2585
  - Bestanddeel 54, 2586
  - Bestanddeel 55, 2587
  - Bestanddeel 56, 2588
  - Bestanddeel 57, 2589
  - Bestanddeel 58, 2590
  - Bestanddeel 59, 2591
  - Bestanddeel 60, 2592
  - Bestanddeel 61, 2593
  - Bestanddeel 62, 2594
  - Bestanddeel 63, 2595
  - Bestanddeel 64, 2596
  - Bestanddeel 65, 2597
  - Bestanddeel 66, 2598
  - Bestanddeel 67, 2599
  - Bestanddeel 68, 2600
  - Bestanddeel 69, 2601
  - Bestanddeel 70, 2602
  - Bestanddeel 71, 2603
  - Bestanddeel 72, 2604
  - Bestanddeel 73, 2605
  - Bestanddeel 74, 2606
  - Bestanddeel 75, 2607
  - Bestanddeel 76, 2608
  - Bestanddeel 77, 2609
  - Bestanddeel 78, 2610
  - Bestanddeel 79, 2611
  - Bestanddeel 80, 2612
  - Bestanddeel 81, 2613
  - Bestanddeel 82, 2614
  - Bestanddeel 83, 2615
  - Bestanddeel 84, 2616
  - Bestanddeel 85, 2617
  - Bestanddeel 86, 2618
  - Bestanddeel 87, 2619
  - Bestanddeel 88, 2620
  - Bestanddeel 89, 2621
  - Bestanddeel 90, 2622
  - Bestanddeel 91, 2623
  - Bestanddeel 92, 2624
  - Bestanddeel 93, 2625
  - Bestanddeel 94, 2626
  - Bestanddeel 95, 2627
  - Bestanddeel 96, 2628
  - Bestanddeel 97, 2629
  - Bestanddeel 98, 2630
  - Bestanddeel 99, 2631
  - Bestanddeel 100, 2632
  - Bestanddeel 101, 2633
- Inhoudsopgave., 1714; ---
- Dagregister., 1714; 2634-2723
  - Bestanddeel 1, 2634
  - Bestanddeel 2, 2635
  - Bestanddeel 3, 2636
  - Bestanddeel 4, 2637
  - Bestanddeel 5, 2638
  - Bestanddeel 6, 2639
  - Bestanddeel 7, 2640
  - Bestanddeel 8, 2641
  - Bestanddeel 9, 2642
  - Bestanddeel 10, 2643
  - Bestanddeel 11, 2644
  - Bestanddeel 12, 2645
  - Bestanddeel 13, 2646
  - Bestanddeel 14, 2647
  - Bestanddeel 15, 2648
  - Bestanddeel 16, 2649
  - Bestanddeel 17, 2650
  - Bestanddeel 18, 2651
  - Bestanddeel 19, 2652
  - Bestanddeel 20, 2653
  - Bestanddeel 21, 2654
  - Bestanddeel 22, 2655
  - Bestanddeel 23, 2656
  - Bestanddeel 24, 2657
  - Bestanddeel 25, 2658
  - Bestanddeel 26, 2659
  - Bestanddeel 27, 2660
  - Bestanddeel 28, 2661
  - Bestanddeel 29, 2662
  - Bestanddeel 30, 2663
  - Bestanddeel 31, 2664
  - Bestanddeel 32, 2665
  - Bestanddeel 33, 2666
  - Bestanddeel 34, 2667
  - Bestanddeel 35, 2668
  - Bestanddeel 36, 2669
  - Bestanddeel 37, 2670
  - Bestanddeel 38, 2671
  - Bestanddeel 39, 2672
  - Bestanddeel 40, 2673
  - Bestanddeel 41, 2674
  - Bestanddeel 42, 2675
  - Bestanddeel 43, 2676
  - Bestanddeel 44, 2677
  - Bestanddeel 45, 2678
  - Bestanddeel 46, 2679
  - Bestanddeel 47, 2680
  - Bestanddeel 48, 2681
  - Bestanddeel 49, 2682
  - Bestanddeel 50, 2683
  - Bestanddeel 51, 2684
  - Bestanddeel 52, 2685
  - Bestanddeel 53, 2686
  - Bestanddeel 54, 2687
  - Bestanddeel 55, 2688
  - Bestanddeel 56, 2689
  - Bestanddeel 57, 2690
  - Bestanddeel 58, 2691
  - Bestanddeel 59, 2692
  - Bestanddeel 60, 2693
  - Bestanddeel 61, 2694
  - Bestanddeel 62, 2695
  - Bestanddeel 63, 2696
  - Bestanddeel 64, 2697
  - Bestanddeel 65, 2698
  - Bestanddeel 66, 2699
  - Bestanddeel 67, 2700
  - Bestanddeel 68, 2701
  - Bestanddeel 69, 2702
  - Bestanddeel 70, 2703
  - Bestanddeel 71, 2704
  - Bestanddeel 72, 2705
  - Bestanddeel 73, 2706
  - Bestanddeel 74, 2707
  - Bestanddeel 75, 2708